João Pedro Toledo Tricoli de Lucas

Atibaia, SP, BR | pedrottlucas@gmail.com | (11) 964049474 | linkedin.com/in/pedrotricoli | pedrotl.github.io

RESUMO

Graduado em Ciências Econômicas pela PUC-Campinas, com dois anos de experiência como Analista de Dados no Observatório da Universidade e como monitor em cursos de econometria. Destaco minha participação em dois programas de extensão: o primeiro, voltado para a Estrutura Produtiva e Desenvolvimento Socioeconômico na Região Metropolitana de Campinas (RMC), abordando estudos sobre comércio exterior; o segundo, em parceria com o terceiro setor pela fundação FEAC, envolveu o Diagnóstico de Sócio Territorial, com georreferenciamento dos microdados do Cadastro Único. Ambos os projetos forneceram informações para os setores industriais, terceiro setor, e entidades públicas, desempenhando papel relevante nas decisões dos agentes.

EXPERIÊNCIA PROFISSIONAL

ANALISTA DE DADOS Pontifícia Universidade Católica de Campinas | Campinas, SP | 03/2023 – 02/2024

Trabalhei na construção da metodologia que georreferenciou mais de 70 mil famílias do Cadastro Único de Campinas, SP em parceria com a Fundação FEAC utilizando linguagem R e Python. Esse trabalho resultou em uma melhor compreensão das regiões com vulnerabilidade social utilizando análise de dados espacial para traduzir conceitos complexos e fornecer subsídios para formuladores de políticas públicas e terceiro setor.

- Analisei mais de 170 variáveis socioeconômicas sensíveis de registro administrativo, aplicando técnicas de anonimização.
- Construí um pacote em R (RefineGeo) que contempla a metodologia de georreferenciamento. Realizando limpeza, padronização de endereços e escolha de coordenadas, facilitando o processo para outros pesquisadores.
- Colaborei com analista da FEAC para produzir uma nota metodológica que engloba o processo e resultado do georreferenciamento, além de revisar códigos e criar de relatórios técnicos, atendendo demandas ad hoc dos pesquisadores.

MONITOR Pontifícia Universidade Católica de Campinas | Campinas, SP | 02/2023 – 12/2023

Forneci suporte a quatro turmas nas disciplinas de Econometria, Laboratório de Econometria II e Contabilometria. Minhas responsabilidades incluíram a elaboração de tutoriais sobre a matéria e a linguagem R, a criação de exercícios, gabaritos, bem como correção de tarefas e provas.

ANALISTA DE DADOS Pontifícia Universidade Católica de Campinas | Campinas, SP | 03/2022 – 12/2022

Trabalhei na elaboração de relatórios técnicos e informativos sobre o comércio exterior da Região Metropolitana de Campinas.

- Realizei processo ETL para dados do comércio exterior por meio do COMEX STAT, analisando informações sobre 20 municípios e desenvolvendo relatório automatizado em RMarkdown para geração do Informativo Mensal do Comércio Exterior da RMC, reduzindo tempo de publicação para mídia local e entidades públicas.
- Realizei revisão de códigos, elaboração de documentações e criação de notas metodológicas para temas de relevância regional. Ademais, atendi demandas ad hoc dos pesquisadores e prefeituras da RMC em análises do comércio exterior.

EDUCAÇÃO

BACHAREL CIÊNCIAS ECONOMICAS

Pontifícia Universidade Católica de Campinas Campinas, SP | 01/2018 – 12/2023

- Prêmios: Participante do torneio internacional de simulação de negócios CESIM. Terceiro lugar entre 24 equipes na competição
 CESIM organizada pelo corpo interno da PUC-Campinas e CYBK, empresa de tecnologia.
- Monografia: Determinantes do Crime no Sudeste Brasileiro: Aplicações de Técnicas de Econometria Espacial | Nota: 10

PROJETOS

<u>Capítulo de Livro:</u> Relatos da Extensão <u>Informativo Mensal do Comércio (RMC):</u> Informativo Automático <u>Análise de Commodities:</u> PCA e Plotly <u>Estudo Metodológico:</u> Georreferenciamento CadÚnico <u>Instrutor:</u> Minicurso Georreferenciamento e Mapas no R <u>RefineGeo:</u> Pacote R para Georreferenciamento

CERTIFICADOS

Data Science With R (88 hours) | Data Analyst in SQL (39 hours) | Data Analyst in Power BI (48 hours) | CPA – 10 | Monitor.

HABILIDADES

Estatística | Econometria | Econometria Espacial | Análise Exploratória de Dados Espaciais (AEDA) | Economia Regional | Escrita Científica | Fundamentos de SIG | R Avançado | Fundamentos de Python | PostgreSQL | Power BI | Análise de Dados | Excel Intermediário | Português fluente e inglês avançado.